【裁判字號】    97,台抗,341
【裁判日期】    970515
【裁判案由】    業務侵占聲明異議
【裁判全文】
最高法院刑事裁定              九十七年度台抗字第三四一號
抗  告  人  甲○○
上列抗告人因業務侵占案件，不服台灣高等法院中華民國九十七
年三月五日駁回聲明異議之裁定（九十七年度聲字第一七八號）
，提起抗告，本院裁定如下：
    主  文
抗告駁回。
    理  由
本件原裁定以抗告人甲○○在原法院聲明異議意旨略稱：抗告人
因犯業務侵占罪，經原法院九十四年度重上更(三)字第一０九號判
決，判處抗告人有期徒刑二月，如易科罰金以銀元三百元折算一
日確定。抗告人乃具狀向台灣台北地方法院檢察署聲請易科罰金
，檢察官通知抗告人到案說明後，以「於法無據」為由，拒絕易
科罰金之聲請，爰依刑事訴訟法第四百八十四條規定聲明異議，
並請求裁定准予易科罰金等語。惟查抗告人因犯業務侵占罪，經
原法院以七十八年度上訴字第一五八０號判決，判處抗告人有期
徒刑八月，減為有期徒刑四月，並經最高法院七十八年度台上字
第四三０六號判決駁回上訴確定，而於民國七十九年八月十六日
執行完畢（七十八年度執字第四二五六號）。嗣因最高法院檢察
署檢察總長提起非常上訴，經最高法院以九十二年度台非字第三
一七號判決，將上開確定判決撤銷，由原法院依判決前之程序更
為審判。原法院遂於九十五年七月二十七日以九十四年度重上更
(三)字第一０九號判決，判處抗告人有期徒刑八月，減為有期徒刑
四月，再減為有期徒刑二月，如易科罰金，以銀元三百元折算一
日，復經最高法院九十六年度台上字第九七號判決駁回上訴確定
，有各該判決足稽。案經確定後，台灣台北地方法院檢察署分案
執行（九十六年度執更字第二八四號），承辦檢察官於九十六年
三月二十日批示「執畢無庸再指揮執行」。但因抗告人於九十六
年十月一日聲請易科罰金，檢察官通知抗告人說明後，仍認該案
已執行完畢，無庸指揮執行，予以報結（九十六年度執聲他字第
一六一五號），亦有各該執行卷宗可考。本件檢察官既未指揮執
行，亦無執行指揮書存在。抗告人以檢察官指揮執行不當，聲明
異議，為無理由，應予駁回。經核於法尚無違誤。查抗告人因犯
業務侵占罪所判處之刑已經執行完畢，抗告人猶聲請易科罰金，
自無從准許。抗告意旨仍執陳詞，以其係對於九十六年度執更字
第二八四號執行案件，亦即原法院九十四年度重上更(三)字第一０
九號判決所處有期徒刑八月，遞減為有期徒刑二月之案件，聲請
易科罰金，與已執行完畢之七十八年度執字第四二五六號執行案
件不同，此項易科罰金之權利為憲法第二十二條所保障，執行檢
察官將二者相抵，於法有違等語，憑己見再事爭執，任意指摘原
裁定違法，為無理由，應予駁回。
據上論結，應依刑事訴訟法第四百十二條，裁定如主文。
中    華    民    國  九十七  年    五    月   十五   日
                      最高法院刑事第十二庭
                          審判長法官  花  滿  堂
                                法官  黃  正  興
                                法官  陳  東  誥
                                法官  陳  世  淙
                                法官  邱  同  印
      本件正本證明與原本無異
                                      書  記  官
中    華    民    國  九十七  年    五    月   十九   日
                                                      Ｅ


司法院資訊處製作；財團法人民間司法改革基金會備份。
